臺灣宜蘭地方法院刑事裁定
111年度聲字第107號
聲  請  人  臺灣宜蘭地方檢察署檢察官
受  刑  人  曹博偉


上列聲請人因受刑人數罪併罰有二裁判以上，聲請定其應執行之
刑（111年度執聲字第60號），本院裁定如下：
    主  文
曹博偉犯如附表所示各罪所處之刑，應執行有期徒刑陸年陸月。
    理  由
一、聲請意旨略以：受刑人曹博偉因犯竊盜等案件，先後經判決
    確定如附表，應依刑法第53條、第51條第5款規定定其應執
    行之刑，爰依刑事訴訟法第477條第1項聲請裁定等語。
二、按「裁判確定前犯數罪者，併合處罰之。但有下列情形之一
    者，不在此限：一、得易科罰金之罪與不得易科罰金之罪。
    二、得易科罰金之罪與不得易服社會勞動之罪。三、得易服
    社會勞動之罪與不得易科罰金之罪。四、得易服社會勞動之
    罪與不得易服社會勞動之罪。前項但書情形，受刑人請求檢
    察官聲請定應執行刑者，依第51條規定定之。」、「數罪併
    罰宣告多數有期徒刑者，於各刑中之最長期以上，各刑合併
    之刑期以下，定其刑期。但不得逾30年」、「數罪併罰，有
    二裁判以上者，依第51條之規定，定其應執行之刑」，刑法
    第50條、第51條第5款及第53條分別定有明文。再按法律上
    屬於自由裁量之事項，有其外部性界限及內部性界限，並非
    概無拘束。依據法律之具體規定，法院應在其範圍選擇為適
    當之裁判者，為外部性界限；而法院為裁判時，應考量法律
    之目的，及法律秩序之理念所在者，為內部性界限。法院為
    裁判時，二者均不得有所踰越。在數罪併罰，有二裁判以上
    ，定其應執行之刑時，固屬於法院自由裁量之事項，然仍應
    受前揭外部性界限及內部性界限之拘束（最高法院94年度台
    非字第233號判決意旨參照）。
三、經查，本件受刑人前因犯施用毒品、竊盜、恐嚇取財、持有
    毒品等案件，經本院分別判處如附表所示之刑確定。且如附
    表所示各罪，均係在首先判刑確定之日即如附表編號1所示
    之罪判決確定日（民國109年4月20日）之前所犯，有各該判
    決書及臺灣高等法院被告前案紀錄表附卷可稽，合於刑法第
    50條第1項前段規定。上開如附表所示之數罪，部分為得易
    科罰金、部分為不得易科罰金之罪，惟受刑人業於111年2月
    9日具狀請求檢察官聲請定應執行刑，有臺灣宜蘭地方檢察
    署依102年1月25日修正施行之刑法第50條調查受刑人是否聲
    請定應執行刑調查表1份影本在卷足憑，故檢察官聲請就如
    附表所示各罪定應執行刑，本院審核認聲請為正當，應予准
    許。另本院已檢附本件聲請書繕本，函請受刑人於文到5日
    內表示意見到院，惟受刑人並未遵期提出陳述意見狀等情，
    有本院111年2月24日宜院深刑平111聲107字第003096號函及
    送達證書在卷可憑。本院審酌受刑人所犯附表所示各罪，除
    附表編號1、2、8、9外均係犯竊盜罪，侵害法益相同，犯罪
    情節亦屬相似，再考量受刑人各犯罪危害情況、犯罪次數及
    整體犯罪非難評價等總體情狀綜合判斷，以及所犯各罪宣告
    刑之刑總和上限、各刑中最長期下限，且附表編號3至6、7
    至8、11至13-1及14至32分別曾經本院以108年度易字第588
    號、110年度易字第295號判決合併定應執行有期徒刑10月、
    1年3月、1年6月及2年6月確定等節，爰就如附表所示各罪定
    其應執行之刑如主文所示。又數罪併罰中之一罪，雖得易科
    罰金，若因與不得易科之他罪合併處罰結果而不得易科罰金
    時，原可易科部分所處之刑，毋庸為易科折算標準之記載，
    併此敘明。
四、依刑事訴訟法第477條第1項，刑法第53條、第50條第2項、
    第51條第5款，裁定如主文。
中　　華　　民　　國　　111 　年　　3 　　月　　10　　日
                  刑事第三庭法  官  游欣怡　
以上正本證明與原本無誤
如不服本裁定，應於裁定送達後5日內，向本院提出抗告狀。（
應附繕本）
                            書記官　吳蔚宸
中　　華　　民　　國　　111 　年　　3 　　月　　10　　日

附表：
編號  1 2 3 罪名  施用第二級毒品 施用第二級毒品 竊盜 宣告刑  有期徒刑5月 有期徒刑5月 有期徒刑3月 犯罪日期  108年4月16日為警採尿時回溯96小時內之某時 108年9月2日 108年7月21日 偵查（自訴）機關年度案號  臺灣宜蘭地方檢察署108年度毒偵字第403號 臺灣宜蘭地方檢察署108年度毒偵字第677號 臺灣宜蘭地方檢察署108年度偵字第4987、5631、5985號 最後事實審 法院 臺灣宜蘭地方法院 臺灣宜蘭地方法院 臺灣宜蘭地方法院  案號 108年度易字第552號 109年度易字第64號 108年度易字第588號  判決日期 109年4月20日 109年5月12日 109年5月20日 確定判決 法院 臺灣宜蘭地方法院 臺灣宜蘭地方法院 臺灣宜蘭地方法院  案號 108年度易字第552號 109年度易字第64號 108年度易字第588號  確定日期 109年4月20日 109年5月12日 109年6月16日 可否易科罰金          是          是 是 備註  臺灣宜蘭地方檢察署109年度執字第1431號 臺灣宜蘭地方檢察署109年度執字第1545號 臺灣宜蘭地方檢察署109年度執字第1542號     編號3至6經本院108年度易字第588號判決合併定應執行有期徒刑10月 

編號  4 5 6 罪名  竊盜 竊盜 竊盜 宣告刑  有期徒刑3月 有期徒刑3月 有期徒刑3月 犯罪日期  108年8月9日 108年8月4日 108年8月28日 偵查（自訴）機關年度案號  臺灣宜蘭地方檢察署108年度偵字第4987、5631、5985號   最後事實審 法院 臺灣宜蘭地方法院 臺灣宜蘭地方法院 臺灣宜蘭地方法院  案號 108年度易字第588號 108年度易字第588號 108年度易字第588號  判決日期 109年5月20日 109年5月20日 109年5月20日 確定判決 法院 臺灣宜蘭地方法院 臺灣宜蘭地方法院 臺灣宜蘭地方法院  案號 108年度易字第588號 108年度易字第588號 108年度易字第588號  確定日期 109年6月16日 109年6月16日 109年6月16日 可否易科罰金          是          是 是 備註  臺灣宜蘭地方檢察署109年度執字第1542號     編號3至6經本院108年度易字第588號判決合併定應執行有期徒刑10月   

編號  7 8 9 罪名  攜帶兇器竊盜 恐嚇取財 持有第一級毒品 宣告刑  有期徒刑8月 有期徒刑8月 有期徒刑3月 犯罪日期  108年8月13日 108年8月14日至18日 108年8月31日 偵查（自訴）機關年度案號  臺灣宜蘭地方檢察署108年度偵字第4987、5631、5985號  臺灣宜蘭地方檢察署109年度偵字第625號 最後事實審 法院 臺灣宜蘭地方法院 臺灣宜蘭地方法院 臺灣宜蘭地方法院  案號 108年度易字第588號 108年度易字第588號 109年度簡字第341號  判決日期 109年5月20日 109年5月20日 109年6月2日 確定判決 法院 臺灣宜蘭地方法院 臺灣宜蘭地方法院 臺灣宜蘭地方法院  案號 108年度易字第588號 108年度易字第588號 109年度簡字第341號  確定日期 109年6月16日 109年6月16日 109年6月29日 可否易科罰金         否          否 是 備註  臺灣宜蘭地方檢察署109年度執字第1669號  臺灣宜蘭地方檢察署109年度執字第1951號    編號7、8經本院108年度易字第588號判決合併定應執行有期徒刑1年3月   

編號  10 11 12 罪名  侵入住宅竊盜未遂 侵入住宅竊盜 侵入住宅竊盜 宣告刑  有期徒刑5月 有期徒刑7月 有期徒刑7月 犯罪日期  108年11月12日 108年7月13日 109年2月29日 偵查（自訴）機關年度案號  臺灣宜蘭地方檢察署109年度偵字第2603號 臺灣宜蘭地方檢察署109年度偵字第151、1425、1656、3255、4199、4874、7472號  最後事實審 法院 臺灣宜蘭地方法院 臺灣宜蘭地方法院 臺灣宜蘭地方法院  案號 109年度易字第317號 110年度易字第295號 110年度易字第295號  判決日期 109年8月6日 110年11月30日 110年11月30日 確定判決 法院 臺灣宜蘭地方法院 臺灣宜蘭地方法院 臺灣宜蘭地方法院  案號 109年度易字第317號 110年度易字第295號 110年度易字第295號  確定日期 109年9月2日 110年11月30日 110年11月30日 可否易科罰金          是          否 否 備註  臺灣宜蘭地方檢察署109年度執字第2465號 臺灣宜蘭地方檢察署111年度執字第284號     編號11至13-1經本院110年度易字第295號判決合併定應執行有期徒刑1年6月  

編號  13 13-1 14 15 罪名  攜帶兇器侵入住宅竊盜 攜帶兇器侵入住宅竊盜 竊盜 竊盜 宣告刑  有期徒刑7月 有期徒刑7月 有期徒刑3月 有期徒刑3月 犯罪日期  109年3月7日 109年3月7日 100年3月12日至13日 108年5月29日 偵查（自訴）機關年度案號  臺灣宜蘭地方檢察署109年度偵字第151、1425、1656、3255、4199、4874、7472號    最後事實審 法院 臺灣宜蘭地方法院 臺灣宜蘭地方法院 臺灣宜蘭地方法院 臺灣宜蘭地方法院  案號 110年度易字第295號 110年度易字第295號 110年度易字第295號 110年度易字第295號  判決日期 110年11月30日 110年11月30日 110年11月30日 110年11月30日 確定判決 法院 臺灣宜蘭地方法院 臺灣宜蘭地方法院 臺灣宜蘭地方法院 臺灣宜蘭地方法院  案號 110年度易字第295號 110年度易字第295號 110年度易字第295號 110年度易字第295號  確定日期 110年11月30日 110年11月30日 110年11月30日 110年11月30日 可否易科罰金         否 否          是 是 備註  臺灣宜蘭地方檢察署111年度執字第284號  臺灣宜蘭地方檢察署111年度執字第285號    編號11至13-1經本院110年度易字第295號判決合併定應執行有期徒刑1年6月  編號14至32經本院110年度易字第295號判決合併定應執行有期徒刑2年6月  

編號  16 17 18 罪名  竊盜 竊盜 竊盜 宣告刑  有期徒刑3月 有期徒刑3月 有期徒刑3月 犯罪日期  108年7月8日 108年7月10日 108年7月12日 偵查（自訴）機關年度案號  臺灣宜蘭地方檢察署109年度偵字第151、1425、1656、3255、4199、4874、7472號   最後事實審 法院 臺灣宜蘭地方法院 臺灣宜蘭地方法院 臺灣宜蘭地方法院  案號 110年度易字第295號 110年度易字第295號 110年度易字第295號  判決日期 110年11月30日 110年11月30日 110年11月30日 確定判決 法院 臺灣宜蘭地方法院 臺灣宜蘭地方法院 臺灣宜蘭地方法院  案號 110年度易字第295號 110年度易字第295號 110年度易字第295號  確定日期 110年11月30日 110年11月30日 110年11月30日 可否易科罰金         是          是 是 備註  臺灣宜蘭地方檢察署111年度執字第285號     編號14至32經本院110年度易字第295號判決合併定應執行有期徒刑2年6月   

編號  19 20 21 罪名  竊盜 竊盜 竊盜 宣告刑  有期徒刑3月 有期徒刑3月 有期徒刑3月 犯罪日期  108年8月11日 108年12月9日 108年12月9日 偵查（自訴）機關年度案號  臺灣宜蘭地方檢察署109年度偵字第151、1425、1656、3255、4199、4874、7472號   最後事實審 法院 臺灣宜蘭地方法院 臺灣宜蘭地方法院 臺灣宜蘭地方法院  案號 110年度易字第295號 110年度易字第295號 110年度易字第295號  判決日期 110年11月30日 110年11月30日 110年11月30日 確定判決 法院 臺灣宜蘭地方法院 臺灣宜蘭地方法院 臺灣宜蘭地方法院  案號 110年度易字第295號 110年度易字第295號 110年度易字第295號  確定日期 110年11月30日 110年11月30日 110年11月30日 可否易科罰金         是          是 是 備註  臺灣宜蘭地方檢察署111年度執字第285號     編號14至32經本院110年度易字第295號判決合併定應執行有期徒刑2年6月   

編號  22 23 24 罪名  竊盜 竊盜 竊盜 宣告刑  有期徒刑3月 有期徒刑3月 有期徒刑3月 犯罪日期  108年12月11日 109年1月15日 109年1月21日 偵查（自訴）機關年度案號  臺灣宜蘭地方檢察署109年度偵字第151、1425、1656、3255、4199、4874、7472號   最後事實審 法院 臺灣宜蘭地方法院 臺灣宜蘭地方法院 臺灣宜蘭地方法院  案號 110年度易字第295號 110年度易字第295號 110年度易字第295號  判決日期 110年11月30日 110年11月30日 110年11月30日 確定判決 法院 臺灣宜蘭地方法院 臺灣宜蘭地方法院 臺灣宜蘭地方法院  案號 110年度易字第295號 110年度易字第295號 110年度易字第295號  確定日期 110年11月30日 110年11月30日 110年11月30日 可否易科罰金         是          是 是 備註  臺灣宜蘭地方檢察署111年度執字第285號     編號14至32經本院110年度易字第295號判決合併定應執行有期徒刑2年6月   

編號  25 26 27 罪名  竊盜 竊盜 竊盜 宣告刑  有期徒刑3月 有期徒刑3月 有期徒刑3月 犯罪日期  109年2月8日 109年2月13日 109年2月25日 偵查（自訴）機關年度案號  臺灣宜蘭地方檢察署109年度偵字第151、1425、1656、3255、4199、4874、7472號   最後事實審 法院 臺灣宜蘭地方法院 臺灣宜蘭地方法院 臺灣宜蘭地方法院  案號 110年度易字第295號 110年度易字第295號 110年度易字第295號  判決日期 110年11月30日 110年11月30日 110年11月30日 確定判決 法院 臺灣宜蘭地方法院 臺灣宜蘭地方法院 臺灣宜蘭地方法院  案號 110年度易字第295號 110年度易字第295號 110年度易字第295號  確定日期 110年11月30日 110年11月30日 110年11月30日 可否易科罰金         是          是 是 備註  臺灣宜蘭地方檢察署111年度執字第285號     編號14至32經本院110年度易字第295號判決合併定應執行有期徒刑2年6月   

編號  28 29 30 罪名  竊盜 竊盜 竊盜 宣告刑  有期徒刑3月 有期徒刑3月 有期徒刑3月 犯罪日期  109年2月間某日 109年2月26日 109年2月18日 偵查（自訴）機關年度案號  臺灣宜蘭地方檢察署109年度偵字第151、1425、1656、3255、4199、4874、7472號   最後事實審 法院 臺灣宜蘭地方法院 臺灣宜蘭地方法院 臺灣宜蘭地方法院  案號 110年度易字第295號 110年度易字第295號 110年度易字第295號  判決日期 110年11月30日 110年11月30日 110年11月30日 確定判決 法院 臺灣宜蘭地方法院 臺灣宜蘭地方法院 臺灣宜蘭地方法院  案號 110年度易字第295號 110年度易字第295號 110年度易字第295號  確定日期 110年11月30日 110年11月30日 110年11月30日 可否易科罰金         是          是 是 備註  臺灣宜蘭地方檢察署111年度執字第285號     編號14至32經本院110年度易字第295號判決合併定應執行有期徒刑2年6月   

編號  31 32 （以下空白） 罪名  竊盜 竊盜  宣告刑  有期徒刑3月 有期徒刑3月  犯罪日期  109年2月20日 109年1月21日  偵查（自訴）機關年度案號  臺灣宜蘭地方檢察署109年度偵字第151、1425、1656、3255、4199、4874、7472號   最後事實審 法院 臺灣宜蘭地方法院 臺灣宜蘭地方法院   案號 110年度易字第295號 110年度易字第295號   判決日期 110年11月30日 110年11月30日  確定判決 法院 臺灣宜蘭地方法院 臺灣宜蘭地方法院   案號 110年度易字第295號 110年度易字第295號   確定日期 110年11月30日 110年11月30日  可否易科罰金         是          是  備註  臺灣宜蘭地方檢察署111年度執字第285號     編號14至32經本院110年度易字第295號判決合併定應執行有期徒刑2年6月